【裁判字號】    98,上訴,4151
【裁判日期】    990331
【裁判案由】    違反槍砲彈藥刀械管制條例
【裁判全文】
臺灣高等法院刑事判決                98年度上訴字第4151號
上  訴  人
即  被  告  乙○○
選任辯護人  張振興律師
            黃麗蓉律師
上列上訴人因違反槍砲彈藥刀械管制條例案件，不服臺灣臺北地
方法院98年度重訴字第14號，中華民國98年9月10日第一審判決
（起訴案號：臺灣臺北地方法院檢察署98年度偵字第8404號），
提起上訴，本院判決如下：
    主  文
原判決撤銷。
乙○○未經許可，製造可發射子彈具有殺傷力之改造手槍，處有
期徒刑伍年肆月，併科罰金新臺幣拾捌萬元，罰金如易服勞役，
以新臺幣壹仟元折算壹日，扣案如附表一編號一、六至十二、附
表二編號一至五所示之物均沒收。又未經許可，持有子彈，處有
期徒刑陸月，併科罰金新臺幣伍萬元，罰金如易服勞役，以新臺
幣壹仟元折算壹日，扣案如附表一編號二所示之物沒收。應執行
有期徒刑伍年捌月，併科罰金新臺幣貳拾萬元，罰金如易服勞役
，以新臺幣壹仟元折算壹日，扣案如附表一編號一、二、六至十
二及附表二編號一至五所示之物均沒收。
    事  實
一、乙○○明知可發射子彈具有殺傷力之改造手槍、具有殺傷力
    之子彈及上開改造手槍之主要組成零件，分屬槍砲彈藥刀械
    管制條例第4 條第1 項第1 款、第2 款、第2 項所列管之物
    ，非經中央主管機關許可，不得製造、持有；竟於民國98年
    2 月28日，在電腦網路上，向不詳之人以含運費共新臺幣2,
    750 元之價格，購得仿FN廠半自動手槍製造之金屬玩具手槍
    1支，取得後，未經許可，基於製造可發射子彈具有殺傷力
    之改造手槍之犯意，於98年3月初某日，在其位於臺北市○
    ○區○○街2段73號2樓之9之租屋處內，以附表一編號七所
    示之小鐵鋸鋸斷手槍內含有阻鐵之部分槍管，取其彈室端，
    再以某膠類製品黏合口徑適用之金屬管而成新槍管，並以附
    表一編號六所示之銼刀修飾滑套等方式，製造成附表壹編號
    一所示可發射子彈具有殺傷力之改造手槍1支（含其先於同
    年1月14日自網路上所購得之彈匣2個），連同其同時在臺灣
    地區某不詳地點，一次取得如附表二編號一所示具殺傷力之
    仿BERETTA廠92FS型半自動手槍換裝土造金屬槍管而成之改
    造手槍1支（含彈匣1個）、編號二所示具有殺傷力之子彈3
    顆、編號三、四所示之槍管2支、改造手槍半成品1支中之土
    造金屬滑套（具金屬保險鈕）、金屬槍身（具土造金屬擊鎚
    ）等經公告之槍砲主要組成零件而無故持有之。乙○○復另
    基於持有具殺傷力之子彈之犯意，於98年3月下旬某日，在
    臺北市○○○路某處，拾獲經人丟棄不要如附表一編號二至
    四具有殺傷力之子彈共10顆後而無故持有之。嗣於98年3 月
    31日上午10時許，經警持臺灣臺北地方法院核發之搜索票至
    上址搜索，當場在房內茶几附近查獲上開如附表一編號一所
    示之改造手槍1支（含彈匣2個）、編號二至四所示之子彈共
    10顆（其中5顆業已鑑定試射用罄，驗餘5顆）、編號六至十
    二所示乙○○所有持供製造前開改造手槍用之銼刀、小鐵鋸
    等工具；另經由乙○○帶同前往其所駕駛車號CZ-6816號自
    用小客車停放之同棟大樓地下三樓停車場搜索該車，當場在
    該車後方與牆壁間斜放之門板下方空隙中，查獲乙○○所有
    且供裝入前揭附表二編號一所示之改造手槍1支（含彈匣1
    個）、編號二所示之子彈3顆（採樣1顆試射完罄，驗餘2顆
    ）、編號三、四所示之槍枝主要組成零件及其所用之編號五
    所示之黑色公事包1只，始查知上情。
二、案經臺北市政府警察局刑事警察大隊報請臺灣臺北地方法院
    檢察署檢察官偵查起訴。
    理  由
壹、證據能力方面：
一、證人黃筱珊、黃足收之員警查訪證詞：
（一）按被告以外之人於審判外之言詞或書面陳述，除法律有規
      定者外，不得作為證據，刑事訴訟法第159條第1項固定有
      明文。惟被告以外之人於審判外之陳述，雖不符同法第15
      9條之1至之4之規定，而經當事人於審判程序同意作為證
      據，法院審酌該言詞陳述或書面陳述作成時之情況，認為
      適當者，亦得為證據。又當事人、代理人或辯護人於法院
      調查證據時，知有第159條第1項不得為證據之情形，而未
      於言詞辯論終結前聲明異議者，視為有前項之同意，同法
      第159條之5亦定有明文。立法意旨在於傳聞證據未經當事
      人之反對詰問予以核實，原則上先予排除。惟若當事人已
      放棄反對詰問權，於審判程序中表明同意該等傳聞證據可
      作為證據；或於言詞辯論終結前未聲明異議，基於尊重
      當事人對傳聞證據之處分權，及證據資料愈豐富，愈有助
      於真實發見之理念，且強化言詞辯論主義，使訴訟程序得
      以順暢進行，上開傳聞證據亦均具有證據能力。
（二）查本件證人黃筱珊、黃足收曾於員警前往上開大樓查訪時
      接受詢問有所陳述並留有查訪紀錄表，其性質雖屬傳聞證
      據，然渠等所為之陳述內容，經原審法院於審理程序中予
      以提示並告以要旨，且各經檢察官、被告乙○○及辯護人
      表示意見，渠等已知上述證詞乃傳聞證據，且均表示對該
      等證據之調查沒有意見，而未於言詞辯論終結前對該等證
      據內容提出關於證據能力之聲明異議（見原審卷第48頁、
      第106頁，本院卷第125頁反面、第157頁反面），本院審
      酌上開紀錄作成時，核無違法取證或其他瑕疵，認為以之
      作為本案之證據亦屬適當，依據上開規定，該等查訪紀錄
      表所示之證詞自得作為本案證據而有證據能力。
二、查獲員警甲○○於偵訊中未經具結之證詞：
（一）按證人、鑑定人依法應具結而未具結者，其證言或鑑定意
      見，不得作為證據，刑事訴訟法第158條之3定有明文，此
      規定乃為擔保證人據實陳述，以確保司法權作用之正確性
      而設，此與同法第159條以下之傳聞法則主要在落實被告
      反對詰問權之行使，保障其訴訟上之防禦權，並符合直接
      審理與言詞審理原則之情形，相異其趣（參照最高法院96
      年度台上字第2098號、第910號判決意旨）；而按查獲員
      警乃被告以外之人，本質上屬於證人，其陳述查獲經過，
      除非其有依法不得令其具結之情形，否則均應依人證之法
      定偵查、審判調查程序令其具結，方得作為證據，如認未
      經具結之證人證詞，一旦符合容許傳聞證據之例外，即有
      證據能力，一則，已然混淆令證人具結之規定及傳聞法則
      在訴訟法上本質之差異，二則，勢將架空刑事訴訟法第
      158條之3所欲透過具結擔保司法權作用正確行使之本旨，
      故依法應具結而未具結之證人證詞，應認無證據能力，法
      院不得援其陳述作為判決之基礎，且此乃證據絕對排除事
      項（上開法文並無「除法律有規定者外」之例外規定），
      縱使同法第159條之5就例外承認傳聞證據之證據能力之「
      同意性法則」亦有明文，然未經具結之證詞既屬絕對排除
      之證據，自不得因當事人於審判程序之同意，逕認該未經
      具結之證言，亦得作為證據，此於適用同法條（第159條
      之5）第2項所定「視為有前項之同意」之情形者，亦應受
      上揭第158條之3規定之限制（參照最高法院94年度台上字
      第3277號、第4436號判決意旨、98年度台上字第935號、
      第1790號判決意旨）。
（二）查本案查獲員警甲○○曾於偵訊中就本案查獲經過有所證
      述，雖依筆錄記載檢察官有諭知具結之義務及偽證之處罰
      ，並命其簽名具結（見臺灣臺北地方法院檢察署98年度偵
      字第8404號第96頁），然遍查全卷並無該次具結之結文附
      卷，無從認定該次具結之法定程序已然完備（刑事訴訟法
      第189條參照），是仍應認該次證詞並未依法具結，則雖
      被告及辯護人對此並不爭執（見原審卷第47頁反面），但
      參照上開說明，甲○○於偵查中之未經具結證詞，仍不得
      作為本案證據。
三、扣案槍彈等物：
    扣案如附表一、二所示之物，均與本案事實具有自然的關聯
    性，並無證據證明係公務員違背法定程序或經偽造、變造所
    取得，被告及其辯護人對此等物證均不爭執其搜索經過及證
    據能力，是認該等扣案物，均得作為本案證據。
四、槍彈、指紋、DNA鑑定書函：
    按法院或檢察官得囑託醫院、學校或其他相當之機關、團體
    為鑑定，或審查他人之鑑定，並準用第203 條至第206 條之
    1 之規定（不包括第202 條囑託個人鑑定時應命鑑定人於鑑
    定前具結之規定），而鑑定之經過及其結果，應命鑑定人以
    言詞或書面報告，刑事訴訟法第208 條第1 項前段及第206
    條第1 項分別定有明文。查本件扣案如各該附表所示之物，
    曾由檢察官指揮承辦員警送往內政部警政署刑事警察局鑑定
    其有無殺傷力、有無可供辨識之指紋、DNA 等事項，另又經
    原審於審理中進一步囑託該局補充鑑定或就相關事宜函問該
    局，而該局係我國最高刑事警察機關，指揮各警局刑事警察
    偵辦刑事案件，及受囑託鑑定各刑事案件之證物以協助偵辦
    刑案，所為之鑑定，自具有相當之專業及可信度，且該局鑑
    定人員係依法令從事公務之人員，亦將鑑定經過及其結果、
    意見（詳如附表所示）詳細載明於各該鑑定書函上，並無任
    何顯不可信之情況，參照刑事訴訟法第159條第1項「除法律
    別有規定」之例外（修法意旨明確指出包含同法第206條）
    暨同法第159條之4第1款等規定，本案所引用該局出具之槍
    彈鑑定書函均有證據能力，均合先敘明。
貳、實體方面：
一、訊據上訴人即被告乙○○對於在其前開租屋處內，查獲其持
    有附表一編號二至四具有殺傷力之子彈共10顆，及在該處查
    扣編號一所示改造手槍暨其餘附表一所示工具、在該大樓地
    下三樓停車場查獲如附表二所示各項槍彈等物固坦承不諱，
    ，並僅坦承伊持有附表一編號二至四具有殺傷力之子彈共10
    顆，惟矢口否認涉有其他改造槍枝、持有具有殺傷力之改造
    槍枝、持有附表二編號二所示之子彈3顆、編號三、四所示
    之槍枝主要組成零件等犯行，辯稱：我在網路上買到家裡查
    到的這把FBI玩具手槍後，因為在室外把玩時掉在地上，槍
    管前端的固定器壞掉了，槍管也有缺角，所以我抱著把玩的
    心態，把槍管有缺角的部分用扣案的鋸子鋸掉，再找一個薄
    薄的不銹鋼鐵管，用三秒膠黏在槍管上，也有用扣案的銼刀
    修飾滑套，不過我沒有組裝，查扣時都是零散的狀態，是員
    警拿來組裝的，而且該槍的退彈鉤、復進彈簧、槍管前端圓
    形固定器都不見了，撞針也是壞的，無法擊發任何子彈，且
    沒有沖床、銑床這些機械，要憑銼刀這些工具改造槍枝實在
    難如登天，伊亦沒有適用之子彈，至於地下三樓停車場查扣
    的槍彈等物，均與伊我無關，上面也沒有伊的指紋，之所以
    驗出DNA是因為警察查扣後拿很近讓伊辨識指認，伊咳嗽又
    搖頭說不是伊的，才會因此留下皮屑云云；辯護人亦為其利
    益答辯稱：租屋處查扣之改造手槍不具有殺傷力，鑑定機關
    僅以性能檢視法鑑定而未實際試射，結果不足採信，另地下
    停車場查扣之槍彈等物悉與被告無關，自不應令其擔負任何
    刑責云云。
二、查本件經警持臺灣臺北地方法院核發之搜索票在被告租屋處
    查扣附表一所示槍彈等物，及在被告所有之前揭自用小客車
    後方門板下方空隙查扣附表貳槍彈等物之經過，業據被告供
    承不諱，並據證人即查獲員警詹木順於原審審理中、員警甲
    ○○於原審及本院審理中到庭證述明確（見原審卷第90頁反
    面至第95頁、第103頁至第106頁，本院卷第156頁至第157頁
    正面），而證人即被告同居女友陳雅秀亦在原審證稱員警在
    該租屋處屋內搜索及製作搜索扣押筆錄時在場等語（見原審
    卷第99頁正面），並有搜索票（見98年度警聲搜字第442號
    卷第144頁，搜索範圍包括被告所有之上開自小客車）、車
    籍查詢基本資料、搜索扣押筆錄、警攝現場證物照片（見偵
    卷第28至33頁）、被告偵查中提出之地下三樓停車場平面圖
    與現場照片（見偵卷第64至67頁）及原審依職權函請員警返
    回現場拍攝之地下三樓停車場現場圖與照片（見原審卷第27
    頁以下臺北市政府警察局刑事警察大隊98年6月2日北市警刑
    大一字第09831172200號函附件）各1份在卷可稽；此外，並
    有如附表一、二所示之槍彈等物扣案可資佐證，其中，扣案
    如附表一編號一至五、附表二編號一至四、六、七所示之槍
    彈等物，經送內政部警政署刑事警察局鑑定結果，認附表壹
    編號一、附表二編號一所示之槍枝均係可發射子彈具有殺傷
    力之改造手槍，附表一編號二至四所示之子彈（共10顆）、
    附表二編號二所示之子彈（共3顆），共採樣6顆試射均係可
    擊發之有殺傷力之子彈，其餘7顆各與採樣部分口徑、種類
    （制式）相同，堪認亦有殺傷力，另附表二編號三、四、六
    鑑定後送內政部檢視，確認編號三、四均為內政部86年11月
    24日台（86）內警字第8670683號公告之槍砲主要組成零件
    ，此有內政部警政署刑事警察局98年5月8日刑鑑字第098004
    36 56號鑑驗書、98年6月26日刑鑑字第0980084226號函、98
    年8月20日刑鑑字0980096518號函及內政部98年6月6日內授
    警字第0980870942號函各1份在卷可參（鑑定結果及書函出
    處均詳如各該附表所示），堪認在上開二處所分別查扣如附
    表一編號一及附表二編號一所示之槍枝，均係可發射子彈具
    有殺傷力之改造手槍；而附表一編號二至四共計10顆及附表
    二編號二共計3顆之子彈，均係可擊發具有殺傷力之子彈，
    而附表二編號三、四所示之槍管等物，均係內政部公告在案
    之槍砲主要組成零件無訛。
三、關於在被告租屋處扣得之子彈共計10顆部分（即附表一編號
    二至四所示子彈部分）：
    查在被告租屋處扣得如附表一編號二至四所示子彈共計10顆
    ，係屬他人丟棄不要，而由被告於98年3月下旬某日，在臺
    北市○○○路某處拾獲乙節，業據被告於本院審理中供認不
    諱，並有扣案如附表一編號二至四所示子彈共計10顆可資佐
    證，而上揭子彈經送內政部警政署刑事警察局鑑定結果，共
    採樣5顆試射均係可擊發之有殺傷力之子彈，其餘5顆與採樣
    部分口徑、種類（制式）相同，堪認亦有殺傷力，有內政部
    警政署刑事警察局98年5月8日刑鑑字第0980043656號鑑驗書
    1份（見偵查卷第77頁），是被告上揭自白確與事實相符。
    從而，被告上揭持有具有殺傷力子彈犯行，應堪認定。
四、關於在被告租屋處扣得之改造手槍1支部分（即附表一編號
    一所示改造手槍部分）：
（一）查參諸證人詹木順於原審審理中到庭具結證稱：當天我負
      責被告住處搜索的指揮，在套房內查到的槍，是不完整的
      ，就是槍管沒有組裝在槍身上面，但槍身是完整的，就是
      指本身不需要另行組裝，只差槍管，「我們進去時，我看
      到桌子上面有一根槍管，桌子下面的地板上有一個完整的
      槍身，我有問被告說槍管是否這把槍的，被告當時回答什
      麼我忘了，我為了要求證這根槍管是否這把槍的，我有試
      著要把槍管裝在槍身上面，但是這種槍型不是我們所配發
      的，所以我不是很熟悉，我裝不上去，被告就跟我說他會
      裝，叫我給他裝，我就直接拿給他，他就裝上去了」等語
      甚詳（見原審卷第105頁），及證人甲○○於原審證稱：
      當天我負責戒護被告，我們在小套房裡面床前的小茶几前
      面及旁邊發現放了一些槍枝的零件與工具，沒有完整槍枝
      ，都是已經拆解下來的，整個槍是散開的，同事要把零件
      組裝起來，槍管卻一直裝不上去，後來被告接手過去不到
      二、三秒就只是一個角度即親自把槍管裝上去，然後我們
      再把滑套、握把裝上去，組合成查扣的這把槍等語（依序
      見原審第103頁至第106頁、第91頁至95頁），雖證人2 人
      就試圖組槍之人究為詹木順或甲○○所稱之蘇逸章（按其
      亦為在場員警之一，見上開搜索扣押筆錄末頁執行人簽名
      ）？證詞有所不一，然其等就被告親自將現場茶几附近之
      槍管、槍身等零件組裝而成嗣後送鑑之槍枝狀態，證述互
      核一致，衡諸詹木順實際指揮搜索行動、甲○○僅係在場
      配合戒護被告之任務分工有別，甲○○隨後亦改稱不清楚
      實際組槍之員警是誰，當認詹木順所述自行組裝不成換交
      被告組裝槍管與槍身之情為可信，再參諸被告亦不否認其
      配合員警組裝槍枝、各該槍管等零件均係現場租屋處套房
      內茶几附近所取得之情屬實，則雖被告所辯員警搜索時並
      非扣到完整的槍枝，是後來才組裝成槍等語，確有其事，
      但該槍既係經由員警及被告以現場被告所有之槍管等零件
      接力組裝完成，並非員警以自有或另案查扣之不詳零件加
      以組裝，且未改變該槍各該零件之狀態、功能，經送鑑定
      又確認該組成之槍為具有殺傷力之改造手槍無疑，則員警
      搜索發現時係完整槍枝或散開之零件，自無礙於該槍係管
      制槍枝之事實認定。
（二）又該槍經鑑定有換裝改造金屬槍管，且係截斷原金屬槍管
      ，取其原槍管彈室端並再加裝金屬管而成，其接合處疑似
      具膠類製品黏合之情形（詳附表一編號一鑑定結果及備註
      欄【三】所示），被告對此於警詢、偵查中及原審均供認
      係以扣案之小鐵鋸鋸斷阻鐵，再鋸一段鐵管，用三秒膠黏
      起來成新槍管，並供承有用扣案之小銼刀修飾滑套，彈匣
      兩個就是98年1月14日網路上所購得等情無誤（見偵查卷
      第9頁、第38頁、第51頁，原審卷第108頁），核與上開鑑
      定結果及扣案物證情形相符；被告雖辯稱該槍缺少退彈鉤
      （抓子鉤）、復進彈簧、槍管前端圓形固定器，撞針是平
      面形狀，沒有突出點可擊發子彈底火，平面部分面積又大
      於各式子彈底火面積，不可能擊發子彈云云，然查，經原
      審具體就該槍所欠缺之零件，除原始鑑驗書所記載之「欠
      缺抓子鉤」（如附表一編號一、【一】鑑定結果及備註欄
      所示）外，尚有無欠缺復進彈簧、槍管前端固定器等零件
      或該等零件有無損壞？等事項函詢原鑑定機關即內政部警
      政署刑事警察局，嗣經該局補充鑑定後，仍回覆稱「僅欠
      缺抓子鉤，並未發現欠缺其他槍枝零件」（如附表一編號
      一、【三】鑑定結果及備註欄所示），則被告所稱欠缺零
      件部分，顯與二度鑑定之結果有所不符，且查無論係退彈
      鉤（抓子鉤）或被告所稱其他零件之欠缺，依據鑑定機關
      函示內容，尚「不影響槍枝之擊發功能，可供擊發適用子
      彈使用，認具殺傷力」，顯見縱然該等零件未能全部齊備
      ，或因此有影響連續擊發功能或需手動退殼（此為本院職
      務上所知悉之事項），但對於槍枝擊發適用子彈之功能並
      無影響，更不因本次未為警查扣可適用上開改造槍枝之子
      彈而有不同，蓋具有殺傷力之改造槍枝與子彈本係不同之
      槍彈違禁物，不以同時持有（製造）二者為處罰之必要條
      件，此從槍砲彈藥刀械管制條例將之分列為第8條及第12
      條且異其刑罰輕重即可得知，被告徒以未為警查扣適用子
      彈，遽謂該槍無從擊發適用子彈，尚非可採；況再衡諸鑑
      定機關對於上開改造槍枝，僅採取「性能檢驗法」之鑑定
      方式得出有殺傷力之結論，而在無適用子彈之情況下，不
      再自行製作適用子彈進行「動能測試法」之試射鑑定，除
      安全性之考量外，亦已詳為說明：此種「非制式槍枝」殺
      傷力之鑑定，已參酌國內外相關鑑定方法與技術而為訂定
      ，且經以「性能檢驗法」鑑定確認有殺傷力後，對於再次
      要求續以「動能測試法」實際試射鑑定者，其於裝填子彈
      適當之情況下，最具威力之發射動能均可達20焦耳/平分
      公分以上，足以穿入人體皮肉層，此為94年底至97年4月
      間共測試達131枝「非制式槍枝」之長期實務驗證結果，
      且「性能檢驗法」係實際操作檢測槍枝之機械結構與性能
      ，如「槍管」、滑套、轉輪等零件材質之檢視，滑套、扳
      機、擊錘及「撞針」等機械運作情形之檢驗，而與美國聯
      邦調查局或多州槍彈實驗室採用之鑑定方法雷同（見原審
      卷第79頁警政署刑事警察局槍枝殺傷力鑑定說明），則僅
      採用「性能檢驗法」之客觀鑑定方式，本有長期國內鑑驗
      數據支持及國外慣用鑑驗方式之參考基礎，在無適用子彈
      之情況下，「性能檢驗法」已足明確鑑定確認改造槍枝是
      否具有殺傷力，並無再以「動能測試法」續為鑑定之必要
      ，且就被告所稱該槍槍管未一體成形、平面撞針缺少突出
      點之問題，業已從上述說明查知鑑定機關鑑定時已就槍管
      之零件材質及撞針之機械運作情形加以檢驗，堪認已經排
      除足以影響殺傷力認定之障礙因素，故被告所稱槍管及撞
      針之問題，均難以撼動鑑定機關所為客觀可信之鑑定結果
      ，是被告及辯護人聲請另送請憲兵單位或警察大學其他鑑
      定機關重為鑑定乙節，因事證已臻明確，洵無必要，應予
      駁回，附此敘明。
（三）至被告辯稱：能擊發子彈之手槍，其槍管需一體成形，亦
      即，要經過車床、銑床之大型機械加工方能改造，只用三
      秒膠黏合槍管絕無可能改造出具有殺傷力之手槍，且係員
      警所組裝云云。惟查，參諸此槍可擊發適用之子彈，具有
      殺傷力，業經鑑驗確認無誤，其是否足以供長期、反覆、
      連續擊發之用、性能是否精良等等，尚非審認重點，再者
      ，將普通槍枝改造成具有殺傷力之管制槍枝，槍管之貫通
      （去除阻鐵）常為關鍵環節，而改造之方式或使用工具種
      類並非一定，更非以經由車床、銑床等大型機械加工為必
      要，且被告業已就改造上開槍枝槍管去除阻鐵端之方式，
      於歷次訊問時供述明確（詳如前揭【二】所述），並有附
      表一編號六至十二所示之相關工具扣案可憑，復經鑑定結
      果確認該槍具有殺傷力，是縱認為警發現時僅係分散放置
      之零件，但被告之改造行為業已完成，隨時可將該等槍枝
      零件組裝成此鑑定時認有殺傷力之改造手槍，核與查獲員
      警即證人甲○○、詹木順於原審證述被告接手過去一個角
      度就將槍管順利裝上去等語相符，適可說明被告充分具有
      組裝此槍之能力。綜上所述，堪認被告所採用之改造方式
      ，已足以將原不具殺傷力之槍枝改造成具有殺傷力之管制
      槍枝無訛，且被告既已改造完成，則其是否使用大型機械
      ？被告有無此等機械？為警查獲時係零件散置或組裝完成
      ？核與被告已然完成改造具有殺傷力之槍枝無涉。是被告
      上揭辯解，均不足採信。本案被告係自行以鋸斷阻鐵端槍
      管黏合金屬管、修飾滑套等方式，製造如附表一編號一所
      示具有殺傷力之改造手槍1支（含其前所購得之彈匣2個）
      犯行，應堪認定。
五、關於在被告租屋處大樓地下三樓停車場所扣得如附表二所示
    槍彈等物部分：
（一）查附表二所示槍彈等物，係自登記為被告所有且為其駕駛
      使用之上開車號車號CZ-6816號自用小客車車尾與牆壁間
      斜放之木製門板下方空隙處放置之黑色公事包內所查獲，
      業據被告供認不諱，並據證人甲○○於原審及本院審理中
      到庭證述明確（見原審卷第90頁反面至第95頁、第103頁
      至第106頁，本院卷第156頁至第157頁正面）），並有卷
      附現場照片為憑（見偵查卷第65頁、原審卷第32頁），且
      證人即該地下室所有人黃足收於原審亦證稱：地下三樓平
      常都做倉庫，由弟弟沈柏臣管理使用，照片所示被告車輛
      以外兩台準備報廢的車是我的，有一個位置好幾年前就給
      被告用了，還有一個停車格是給一樓廟的師傅用，但都沒
      有指定哪一個車位，反正都沒有租給別人，他們看到空位
      就可以停，「（問：地下三樓是否樓上的人都可以停車？
      ）有車位才可以停車，樓上的人在那裡都沒有車位」，扣
      案公事包不是我的，我沒有這樣的東西等語甚詳（見原審
      卷第95至97頁筆錄），核與其自己及大樓主委黃筱珊於員
      警查訪時所稱之使用情形大致相符，有查訪紀錄表2份在
      卷可憑（見原審卷第28頁、第29頁），另證人沈柏臣亦於
      原審證稱：我負責管理地下三樓，那裡有門但沒有辦法鎖
      ，施工工人會下來使用公共廁所，裡面很多報廢物是哥哥
      黃足收建設公司的東西，上開門板也是，至少拆了5、6年
      ，一直斜靠牆壁放在這裡，我如果有需要的東西會去看一
      下，拿了就走，平常如果一樓佛堂辦法會，有信徒要停，
      就會停在地下三樓，扣案黑色公事包裡面的東西不是我的
      ，但不知道是誰的等語（見原審卷第101頁、第102頁筆錄
      ），核與證人黃足收上揭證詞亦相符。
（二）又觀諸被告租屋處大樓地下三樓停車場使用情形，雖該處
      並非上鎖密閉空間，至少會有黃足收、被告、某師傅與其
      佛堂信眾停車、施工工人上廁所、沈柏臣取物之情形，至
      有無不詳樓上住戶下樓進入該處固未可知，惟徵諸被告長
      期在該處停放自用小客車，該處門板等雜物長期堆置在牆
      壁旁，且證人甲○○於原審亦證述該處燈光昏暗，此均足
      以供掩飾公事包之用，被告自當知之甚詳，況被告經警查
      獲時又確實將其所駕車輛之車尾停在門板前方，更增加其
      欲以物（車）掩飾公事包之效。另衡諸常情，偶然間前往
      該處上廁所或短暫停車之人，當無在該處藏放物品之可能
      ，況證人黃足收、沈柏臣於原審亦均堅詞否認該藏有槍彈
      之公事包為其2人所有，且查無與渠等證詞相左之積極證
      據，另亦長期停放車輛於該處之某師傅，豈有隨意將藏有
      槍彈之公事包置於被告車輛後方，致令恐遭被告發覺報警
      處理之理？況查本案除被告外，並未為警查得任何曾接觸
      該公事包（及其內槍彈）之跡象證據，惟就被告而言，員
      警採集到之指紋1枚，固與被告之指紋不符，且未發現與
      檔存指紋相符者，但經員警將在現場查獲之如附表二編號
      一所示槍枝手把、編號七所示長槍握把及編號三、四、六
      所示槍枝零件上採得之跡證與經被告同意而取得之唾液棉
      棒3支，一併送請內政部警政署刑事警察局鑑定，結果認
      編號1棉棒（採自槍枝零件）及編號3棉棒（採自BERETTA
      手把）之DNA與被告DNA-STR型別相同，該型別在臺灣地區
      中國人分布機率預估為1.29乘以10的負19次方，另編號2
      棉棒（採自長槍握把）之DNA-STR型別為混合型，不排除
      混有被告與另一未知男性DNA之可能，此有該局98年4月8
      日刑紋字第0980046323號指紋鑑驗書、98年5月11日刑醫
      字第0980043888號DNA鑑驗書各1份件在卷可稽（見偵查卷
      第87頁、第89頁），顯見被告確曾親自接觸過上開槍枝（
      握把）、零件始因而留下DNA跡證。另再參以前揭所述該
      地下室使用情形，堪信足以排除其他使用人與該公事包（
      含其內槍彈）之持有關連性，並可據以認定本案確係被告
      將槍彈等物藏放在該處無疑。至未能採集到符合被告指紋
      之指紋，例如：持有槍枝時戴手套、持有槍枝後將留存之
      指紋擦拭掉等，其原因甚多不一而足，尚難僅以未能採集
      到符合被告之指紋，遽認上揭公事包內槍彈並非被告所持
      有，並進而為被告有利之認定。
（三）至被告對於在上揭槍枝手把、握把及槍枝零件上驗出其DN
      A跡證乙節，雖辯稱：員警查獲該等槍彈時，曾拿很近讓
      其指認，其咳嗽又搖頭，故可能因此留下皮屑而被驗出DN
      A云云；而另證人即被告女友陳雅秀於原審固亦到庭證稱
      ：員警在地下室查到槍彈後有上樓向其索取一個類似衣物
      收納袋的大袋子裝他們查到的東西，包括扣案的黑色公事
      包在內等語（見原審卷第98頁至第100頁）。然查，參諸
      證人甲○○於原審證稱：長槍跟公事包內的短槍等物是連
      同公事包一起帶回辦公室，沒有另外再找東西裝，發現這
      些東西後，被告完全沒有碰到這些東西，「在地下室查獲
      這些東西時，我們把這些東西移到車頭來，確實有攤開公
      事包裡面的物品給被告看，但是當時我跟被告站在一起，
      是我負責戒護被告，我們距離車頭那邊同事拿著公事包的
      地方距離超過一公尺，回到辦公室後，如果是人跟扣案物
      品一起拍照，按照程序是有這樣，但是不可能讓被告緊靠
      著扣案槍枝，而且扣住被告的椅子與辦公桌也有一定的距
      離，套房很小，我們八人連被告及其女友共十人，我們不
      可能一直站在放槍的那邊，而且在地下室已經跟被告確認
      過，被告是否認的，也沒有必要一直指認」，被告從頭到
      尾沒有離開我的視線等語（見原審卷第94頁），及在本院
      審理中證述：「當天我是負責戒護被告，是我的同事陳柏
      青在車子後面發現公事包打開，那時候我與被告的位置是
      面對車頭的左邊，我同事是面對車頭的右邊，公事包外還
      有一個魚槍袋裡面裝了一把長槍，都放在地上分開擺放，
      同時搜索到，我同事就把公事包打開看到槍，就問被告這
      是什麼東西？這時候被告距離公事包約一個車子的寬度，
      是在車頭的位置，被告有去看，長的袋子拉鍊拉開，類似
      電腦包的公事包打開，裡面有槍，我們同事用手電筒照，
      問問被告這是什麼東西，當時被告並沒有移動位置，只有
      探頭看。」、「（問：被告有無碰觸公事包或槍枝？）並
      沒有，當時他被我架住。」、「（問：當時你打開公事的
      時候，被告有無開口講話？）同事打開用手電筒照，問被
      告這裡是什麼東西，被告就探頭看，說這個並不是我的，
      並沒有講其他的話。」、「（在原審有講說被告在看公事
      包的距離，是一公尺，即車頭、車身的寬度？）我那時候
      應該是講說至少超過一公尺。」、「（當時以當時觀察，
      被告講話口水可不可噴到槍枝的上面？）我認為不可能，
      除非被告用吐，一般講話口水很難噴到一公尺以外的地方
      。」、「（問：本件會驗到DNA的反應，但是卻驗不出槍
      枝指紋，為什麼？）指紋有可能會擦掉，DNA有可能汗水
      是油性，會附著在上面，在握把上面，如果沒有刻意的話
      ，是擦不掉的。」等語（見本院卷第156頁、第157頁正面
      ），證人詹木順於原審證述：同仁上樓製作完搜索扣押筆
      錄後，我就直接把整個公事包提回去，裡面的槍枝沒有拿
      出來，因為被告否認為其所有，還要送驗，所以沒有動裡
      面的槍，怕污染槍本身，而且是拿長槍跟公事包直接放在
      警車後之行李箱內，放進去之前還確認過沒有其他東西會
      污染到，也不會再有其他人去動、「（問：提示證人陳雅
      秀所攜帶之衣物收納袋，你在現場有無向證人陳雅秀要這
      樣的袋子放扣到的長槍跟公事包？）沒有，我們搜索當天
      本身就有帶證物袋去，如果要放，我們會放自己帶的證物
      袋，用她這種袋子放長槍、公事包會很不方便，長槍也裝
      不下，長槍很長裝不下，公事包我用提的，因為我要直接
      送採驗，所以也沒有拿出裡面的東西」等語（見原審卷第
      104頁），堪認本案因被告否認涉案，員警認有採證鑑定
      需求故未多翻動公事包內槍彈等物之證詞，符合本案後續
      確有前開採集指紋及DNA之偵辦行動（見偵卷第90頁刑事
      案件證物採驗紀錄表，證實採證程序業經逐層審查合格）
      ，且經原審當庭檢視扣案公事包，該公事包拉鍊並無損壞
      、可以完整拉起，提把部分也無任何破損，可以順利手提
      ，且當庭就此詰問證人陳雅秀，其亦無法確定員警係將完
      整公事包放入其所稱之收納袋中還是公事包被打開而放入
      袋中（見原審卷第100頁反面），則在公事包足以完整包
      裹其內槍彈等物且提取方便無礙之情況下，員警何需多此
      一舉，另向涉嫌當事人索取收納袋裝入整個公事包？又員
      警明知因被告否認，後續將有採證需求以辨槍彈之歸屬，
      又豈可能無端將公事包內物品取出另放涉嫌當事人之收納
      袋內以致證物遭到污染、影響採證結果？另縱如甲○○所
      稱該地下室燈光昏暗，惟因員警已先打開公事包發現其內
      之槍彈，事屬敏感，就此詢問被告時，被告斷然否認以求
      卸責之餘，自不可能向員警要求希望拿近一點以供進一步
      確認，員警更無在槍彈殺傷力狀況不明之情況下，隨意讓
      涉案人過度接近槍彈以致造成人身及戒護上高度危險之理
      ，是相較於明顯有迴護被告動機之女友陳雅秀之證詞，堪
      認上開員警2人之證詞係屬真實，證人陳雅秀之證詞係屬
      迴護被告之詞，不足採信。是被告辯稱上開伊留下DNA跡
      證之原因，顯係事後卸責之詞，不足採信。本案被告非法
      持有附表二所示之公事包內具有殺傷力之槍彈等物，並將
      之藏放在上開地點等情，應堪認定。
六、綜上所述，本案被告自白一次拾獲附表一編號二至四具有殺
    傷力之子彈共10顆而非法持有之，其任意性自白核與事實相
    符，應堪採信。另被告自承以扣案小鐵鋸鋸斷阻鐵端並黏合
    金屬管而成新槍管、再以扣案銼刀修飾滑套，已然製造出附
    表一編號一可擊發適用子彈具有殺傷力之改造手槍1把（含
    被告前所購得之空彈匣2個），被告辯稱零件有缺損沒有殺
    傷力云云，要與客觀可信之鑑定結果不符，被告主觀上具有
    製造具殺傷力改造手槍之犯意，實至為灼然，其辯稱好奇、
    為求美觀、追求完美云云，均非可採。又被告雖否認地下三
    樓停車場內所查扣之公事包內槍彈等物為其所有，但依卷存
    事證已足排除其他人與該等公事包內物品之關連性，被告又
    確實留有DNA在槍枝握（手）把、零件上而有明確持有接觸
    跡證，堪認係被告將其所非法持有之附表二編號一、二具有
    殺傷力之槍（含空彈匣1個）、彈、編號三、四槍砲主要組
    成零件放入編號五之公事包內，並將之藏放在上開斜放門板
    下方空隙無訛，另因此部分查無被告改造該槍或分次取得槍
    、彈、主要組成零件之事證，基於「事證有疑，利歸被告」
    之證據法則，尚難遽論被告亦同時有改造槍枝之行為，且當
    認被告亦係一次取得而同時持有該等槍、彈及主要組成零件
    ，殆無疑義。從而，本件事證業明確，被告涉犯上揭改造具
    有殺傷力槍枝、持有槍枝、子彈及主要組成零件犯行，均堪
    認定，應予依法論科。
七、論罪科刑及沒收：
（一）查附表一編號一至四、附表二編號一至四分係槍砲彈藥刀
      械管制條例第4條第1項第1款、第2款及第2項所稱之槍砲
      、彈藥及主要組成零件，依據同條例第5條之規定，非經
      主管機關許可，不得製造、持有，被告明知於此而仍非法
      有前揭各該改造槍枝、持有子彈、持有槍彈及主要組成零
      件之行為，是核被告所為，分係違反槍砲彈藥刀械管制條
      例第8條第1項之未經許可製造具殺傷力改造手槍罪（如附
      表一編號一部份，含彈匣2個）、第12 條第4項未經許可
      持有子彈罪（如附表一編號二至四共計10顆及附表二編號
      二共計3顆之部分）及第13條第4項未經許可持有槍砲主要
      組成零件罪（如附表二編號三、四部分）。又被告涉犯如
      附表一編號一所示改造槍枝部分及持有如附表二所示槍枝
      、子彈及主要組成零件部分，被告均否認犯罪，且遍查卷
      證亦查無被告改造附表一編號一所示槍枝之確切時間或分
      次取得如附表二所示槍、彈、零件之事證，基於「事證有
      疑，利歸被告」之證據法則，本案當認附表二所示槍、彈
      及主要組成零件被告係一次取得而同時持有，且應認係與
      上揭附表一編號一所示被告改造槍枝之時間同時為之。是
      被告未經許可製造後之持有附表一編號一改造手槍暨持有
      上揭附表二編號一改造手槍之低度行為，均為製造改造手
      槍之高度行為所吸收，不另論以持有改造手槍罪。檢察官
      認被告就附表二編號一所示之改造手槍犯行亦涉犯製造改
      造手槍罪嫌，尚查無足夠積極證據證明此事，然被告非法
      持有該改造手槍之事證仍屬明確，且與起訴之基本社會事
      實相同，爰依法變更起訴法條，併予敘明。又被告以一行
      為同時觸犯製造具有殺傷力之改造手槍罪（如附表一編號
      一所示部分）、持有附表編號二之子彈罪、持有附表二編
      號三、四之槍砲主要組成零件罪，係屬想像競合犯，依刑
      法第55條之規定，應從一重之依槍砲彈藥刀械管制條例第
      8條第1項之未經許可製造具殺傷力改造手槍罪處斷。被告
      所犯上開製造具殺傷力改造手槍罪、非法持有子彈罪（如
      附表一編號二至四部分），犯意個別，行為互殊，罪名互
      異，應予分論併罰。檢察官認被告就附表二編號一部分涉
      犯製造改造手槍罪，且吸收持有槍砲主要組成零件罪之論
      斷，核與卷存事證不符，容有誤會，均有未洽，附此敘明
      。
（二）原審予以論罪科刑，固非無見。原判決雖認定被告所為，
      分係違反槍砲彈藥刀械管制條例第8條第1項之未經許可製
      造具殺傷力改造手槍罪（如附表一編號一部份）、同條第
      4項未經許可持有具殺傷力之改造手槍罪（如附表二編號
      一部份）、第12條第4項未經許可持有子彈罪（如附表一
      編號二至四共計10顆及附表二編號二共計3顆之部分）及
      第13條第4項未經許可持有槍砲主要組成零件罪（如附表
      二編號三、四部分），並認被告同時持有附表一編號二至
      四共計10顆子彈、附表二編號二共計3顆子彈，係持有之
      客體種類相同，僅各侵害一社會法益，縱持有之客體各為
      複數，仍各為單純一罪；且認被告以一行為同時持有附表
      二編號一至四所示槍枝、子彈、主要組成零件罪等罪名，
      係想像競合犯，依刑法第55條之規定，應從一重之依槍砲
      彈藥刀械管制條例第8條第4項之未經許可持有具殺傷力改
      造手槍罪處斷；並認被告所犯上開製造具殺傷力改造手槍
      罪（如附表一編號一部份）、未經許可持有具殺傷力改造
      手槍罪（如附表二編號一部份）、非法持有子彈罪（如附
      表一編號二至四部分），犯意個別，行為互殊，罪名互異
      ，應予分論併罰。惟查，如上所述，本案被告涉犯如附表
      一編號一所示改造槍枝部分及持有如附表二所示槍枝、子
      彈及主要組成零件部分，被告均否認犯罪，且遍查卷證亦
      查無被告改造附表一編號一所示槍枝之確切時間或分次取
      得如附表二所示槍、彈、零件之事證，基於「事證有疑，
      利歸被告」之證據法則，本案既無積極證據足資認定被告
      係先後持有附表二所示槍、彈及主要組成零件，且與被告
      改造上揭附表一編號一所示槍枝之時間係先後為之，自應
      依罪疑唯輕之最有利於被告原則，而認定附表二所示槍、
      彈及主要組成零件係被告一次取得而同時持有，並認定與
      被告上揭附表一編號一所示改造槍枝之時間係同時為之，
      始為合理。原審在無積極證據證明被告就改造附表一編號
      一所示槍枝及持有附表二所示改造手槍犯行，係先後為之
      ，遽依數罪併罰加以論處，容有違誤。另就持有子彈部分
      ，被告僅坦承持有附表一編號二至四共計10顆子彈部分，
      惟否認持有附表二編號二共計3顆子彈部分，原審既未有
      積極證據足資認定被告係同時持有之，原審判決逕認定被
      告上揭持有子彈行為，係同時持有，且持有之客體種類相
      同，僅各侵害一社會法益，縱持有之客體各為複數，而為
      單純一罪乙節，亦有未洽。本件被告上訴意旨徒以伊未製
      造附表一編號一具有殺傷力之改造手槍及持有如附表二編
      號一具有殺傷力之改造手槍、附表二編號二所示之子彈、
      編號三、四所示之槍枝主要組成零件等犯行，及伊僅以「
      三秒膠」黏貼新的鐵管在附表二編號一所示之玩具手槍，
      且該手槍鑑定機關係以「性能檢驗法」確認具有殺傷力，
      並未以「動能測試法」鑑定，並鑑定結果不能作為認定被
      告有罪之依據；另在附表二所示槍枝手把、握把及槍枝零
      件上驗出其DNA跡證，係因員警查獲該等槍彈時，曾拿很
      近讓被告指認，其咳嗽又搖頭，故可能因此留下皮屑而被
      驗出DNA云云為由，指摘原判決不當。惟查，如上所述（
      詳本判決理由欄貳、四、五說明），本案被告既確有上揭
      製造附表一編號一具有殺傷力之改造手槍及持有如附表二
      編號一具有殺傷力之改造手槍、附表二編號二所示之子彈
      、編號三、四所示之槍枝主要組成零件等犯行，且原審槍
      枝送鑑定，鑑定單位採用「性能檢驗法」之客觀鑑定方式
      ，本有長期國內鑑驗數據支持及國外慣用鑑驗方式之參考
      基礎，在無適用子彈之情況下，「性能檢驗法」已足明確
      鑑定確認改造槍枝是之情況下，「性能檢驗法」已足明確
      鑑定確認改造槍枝是否具有殺傷力，並無再以「動能測試
      法」續為鑑定之必要，且就被告所稱該槍槍管未一體成形
      、平面撞針缺少突出點之問題，業已從上述說明查知鑑定
      機關鑑定時已就槍管之零件材質及撞針之機械運作情形加
      以檢驗，堪認已經排除足以影響殺傷力認定之障礙因素，
      故被告所稱槍管及撞針之問題，均難以撼動鑑定機關所為
      客觀可信之鑑定結果等情，已如前述，是被告及辯護人聲
      請另送請憲兵單位或警察大學其他鑑定機關重為鑑定乙節
      ，事證既已明確，洵無必要，被告上訴，揆諸上揭說明，
      為無理由。本件被告上訴雖無理由，惟原審判決既有上開
      違誤，自應由本院予以撤銷改判。爰審酌被告未有犯罪前
      科，有本院被告前案紀錄表1人份附卷可參，顯見其素行
      尚稱良好，未經許可製造具有殺傷力之改造手槍，又持有
      槍彈等物，所為嚴重威脅社會治安，犯後除坦承持有子彈
      罪外，矢口否認涉有其餘刑責較重之製造及持有槍枝犯行
      ，堪認被告犯後仍無悔意，犯後態度難稱良好，另審酌被
      告雖持有改造槍枝2支及子彈13顆，惟並有持以犯案，造
      成社會治安鉅大危害，並斟酌原起訴檢察官具體求處有期
      徒刑9年等一切情狀，各量處如主文所示之刑，並就併科
      罰金部分，諭知易服勞役之折算標準，並合併定其應執行
      之刑及就罰金部分，諭知易服勞役之折算標準，以示懲儆
      。
（三）查扣案如附表一編號一、附表二編號一所示具有殺傷力之
      改造手槍各1支（各含空彈匣）、未經試射驗餘如附表一
      編號二（5顆）、附表二編號二（2顆）所示具有殺傷力之
      子彈、附表二編號三、四所示之槍砲主要組成零件，均係
      本案查獲之違禁物，均應依刑法第38條第1項第1款之規定
      沒收之。又附表一編號六至十二之工具，均為被告所有，
      此業據被告供承在卷，其中編號六、七之物，復經被告自
      承為其製造改造手槍所用，其餘工具，依其性質、功能，
      亦應認係供被告犯罪所用之物，故依刑法第38條第1項第2
      款之規定，均併予宣告沒收。再被告用以藏放其所持有附
      表貳所示各項違禁物之編號五黑色公事包1只，雖被告否
      認為其所有，但本院業已認定事實如前，當認係被告所有
      供其持有該等槍彈零件之用，亦係供犯罪所用之物，同上
      工具沒收之理，亦應併予宣告沒收。至於鑑畢之附表一編
      號二至四、附表二編號二具殺傷力之子彈共計6顆，既經
      鑑定試射完罄，而射擊後之彈頭及彈殼，亦非違禁物，乃
      無庸宣告沒收；另附表一編號五之彈殼、附表二編號六、
      七之物，均非有殺傷力之管制槍彈，非屬違禁物，亦不併
      予宣告沒收，併此敘明。
據上論斷，應依刑事訴訟法第369條第1項後段、第364條、第299
條第1項前段、第300條，槍砲彈藥刀械管制條例第8條第1項、第
12條第4項、第13條第4項，刑法第11條前段、第55條、第51條第
5款、第7款、第42條第3項前段、第38條第1項第1款、第2款，判
決如主文。
本案經檢察官呂光華到庭執行職務
中    華    民    國    99    年    3    月    31     日
                刑事第十五庭  審判長法  官  吳昭瑩
                                    法  官  賴邦元
                                    法  官  吳炳桂
以上正本證明與原本無異。
如不服本判決，應於收受送達後10日內向本院提出上訴書狀，其
未敘述上訴之理由者並得於提起上訴後10日內向本院補提理由書
（均須按他造當事人之人數附繕本）「切勿逕送上級法院」。
                                    書記官  洪雅蔓
中    華    民    國    99    年    4     月    1     日
附錄本案論罪科刑之法條全文：
槍砲彈藥刀械管制條例第8條第1項：
未經許可，製造、販賣或運輸鋼筆槍、瓦斯槍、麻醉槍、獵槍、
空氣槍或第4 條第1 項第1 款所定其他可發射金屬或子彈具有殺
傷力之各式槍砲者，處無期徒刑或5 年以上有期徒刑，併科新臺
幣1 千萬元以下罰金。
槍砲彈藥刀械管制條例第12條第4項：
未經許可，持有、寄藏或意圖販賣而陳列子彈者，處5 年以下有
期徒刑，併科新台幣300 萬元以下罰金。
槍砲彈藥刀械管制條例第13條第4項：
未經許可，持有、寄藏或意圖販賣而陳列第1 項所列零件者，處
6 月以上5 年以下有期徒刑，併科新台幣300 萬元以下罰金。
第 1 項至第 3 項之未遂犯罰之。
附表一：
┌────────────────────────────┐
│在被告上址租屋處內所扣得                                │
├──┬─────────┬───┬───────────┤
│編號│   扣案物名稱     │ 數量 │    鑑定結果及備註    │
├──┼─────────┼───┼───────────┤
│ 一 │仿FN廠改造手槍（含│ 1支  │(一)                    │
│    │彈匣2 個）        │      │認係改造手槍，由仿FN廠│
│    │                  │      │半自動手槍製造之槍枝，│
│    │槍枝管制編號：    │      │換裝改造金屬槍管（金屬│
│    │0000000000        │      │槍管彈室端加裝金屬管）│
│    │                  │      │而成，經檢視，欠缺抓子│
│    │                  │      │鉤，惟不影響槍枝之擊發│
│    │                  │      │功能，可供擊發適用子彈│
│    │                  │      │使用，認具殺傷力（見偵│
│    │                  │      │卷第77頁反面鑑驗書）。│
│    │                  │      │(二)                    │
│    │                  │      │上開改造金屬槍管，係截│
│    │                  │      │斷原金屬槍管，取其原槍│
│    │                  │      │管彈室端並再加裝金屬管│
│    │                  │      │而成（見本院卷第78頁鑑│
│    │                  │      │定函文）。            │
│    │                  │      │(三)                    │
│    │                  │      │槍管內徑為8.0mm ，其改│
│    │                  │      │造方式係截斷原金屬槍管│
│    │                  │      │，取其原槍管彈室端並再│
│    │                  │      │加裝金屬管而成，其接合│
│    │                  │      │處疑似具膠類製品黏合之│
│    │                  │      │情形；僅欠缺抓子鉤，並│
│    │                  │      │未發現欠缺其他槍枝零件│
│    │                  │      │（見本院卷第132 頁鑑定│
│    │                  │      │函文）。              │
│    │                  │      │                      │
│    │                  │      │備註：                │
│    │                  │      │即偵卷第78頁反面照片一│
│    │                  │      │至五所示之改造手槍。  │
├──┼─────────┼───┼───────────┤
│ 二 │制式子彈          │ 8顆  │認均係口徑9mm 制式子彈│
│    │                  │      │，採樣3 顆試射，可擊發│
│    │                  │（鑑驗│，認均具殺傷力（見偵卷│
│    │                  │後剩5 │第77頁反面鑑驗書）。  │
│    │                  │顆）  │                      │
│    │                  │      │備註：                │
│    │                  │      │即偵卷第79頁反面照片十│
│    │                  │      │七、十八所示之子彈。  │
├──┼─────────┼───┼───────────┤
│ 三 │制式子彈          │ 1顆  │認係口徑9mm 制式子彈，│
│    │                  │      │彈底具撞擊痕跡，經試射│
│    │                  │（鑑驗│，可擊發，認具殺傷力（│
│    │                  │用罄）│見偵卷第77頁反面鑑驗書│
│    │                  │      │）。                  │
│    │                  │      │                      │
│    │                  │      │備註：                │
│    │                  │      │即偵卷第80頁反面照片十│
│    │                  │      │九、二十所示之子彈。  │
├──┼─────────┼───┼───────────┤
│ 四 │非制式子彈        │ 1顆  │認係非制式子彈，由金屬│
│    │                  │      │彈殼組合直徑8.7mm 金屬│
│    │                  │（鑑驗│彈頭而成，經試射，可擊│
│    │                  │用罄）│發，認具殺傷力（見偵卷│
│    │                  │      │第77頁反面鑑驗書）。  │
│    │                  │      │                      │
│    │                  │      │備註：                │
│    │                  │      │即偵卷第80頁照片二十一│
│    │                  │      │、二十二所示之子彈。  │
├──┼─────────┼───┼───────────┤
│ 五 │彈殼              │ 1顆  │(一)                    │
│    │                  │      │認係已擊發之口徑9mm制 │
│    │                  │      │式彈殼（見偵卷第77 頁 │
│    │                  │      │反面鑑驗書）。        │
│    │                  │      │(二)                    │
│    │                  │      │非屬槍砲彈藥刀械管制條│
│    │                  │      │例第4 條第1 項第2 款管│
│    │                  │      │制之「子彈」（見本院卷│
│    │                  │      │第25頁內政部函文）。  │
│    │                  │      │                      │
│    │                  │      │備註：                │
│    │                  │      │即偵卷第80頁照片二十三│
│    │                  │      │、二十四所示之物。    │
├──┼─────────┼───┼───────────┤
│ 六 │銼刀              │ 9支  │（以下均見偵卷第31頁現│
│    │                  │      │  場照片）            │
├──┼─────────┼───┼───────────┤
│ 七 │小鐵鋸            │ 1支  │                      │
├──┼─────────┼───┼───────────┤
│ 八 │起子              │ 3支  │                      │
├──┼─────────┼───┼───────────┤
│ 九 │平口鉗            │ 1支  │                      │
├──┼─────────┼───┼───────────┤
│ 十 │尖嘴鉗            │ 1支  │                      │
├──┼─────────┼───┼───────────┤
│十一│老虎鉗            │ 1支  │                      │
├──┼─────────┼───┼───────────┤
│十二│虎鉗台            │ 1座  │（即被告所稱之剪線器）│
└──┴─────────┴───┴───────────┘
附表二：
┌────────────────────────────┐
│在上址地下三樓停車場內扣得                              │
├──┬─────────┬───┬───────────┤
│編號│   扣案物名稱     │ 數量 │    鑑定結果及備註    │
├──┼─────────┼───┼───────────┤
│ 一 │仿BERETTA廠92FS型 │ 1支  │認係改造手槍，由仿BERE│
│    │改造手槍（含彈匣1 │      │TTA廠92FS 型半自動手槍│
│    │個）              │      │製造之槍枝，換裝土造金│
│    │                  │      │屬槍管而成，擊發功能正│
│    │槍枝管制編號：    │      │常，可供擊發適用子彈使│
│    │0000000000        │      │用，認具殺傷力（見偵卷│
│    │                  │      │第77頁反面鑑驗書）。  │
│    │                  │      │                      │
│    │                  │      │備註：                │
│    │                  │      │即偵卷第79頁及第80頁照│
│    │                  │      │片六至九所示之改造手槍│
├──┼─────────┼───┼───────────┤
│ 二 │制式子彈          │ 3顆  │認均係口徑9mm 制式子彈│
│    │                  │      │，採樣1 顆試射，可擊發│
│    │                  │（鑑驗│，認具殺傷力（見偵卷第│
│    │                  │後剩2 │77頁反面鑑驗書）。    │
│    │                  │顆）  │                      │
│    │                  │      │備註：                │
│    │                  │      │即偵卷第80頁反面照片二│
│    │                  │      │十五、二十六所示子彈。│
├──┼─────────┼───┼───────────┤
│ 三 │槍管              │ 2支  │(一)                    │
│    │                  │      │認均係土造金屬槍管（見│
│    │                  │      │偵卷第77頁反面鑑驗書）│
│    │                  │      │。                    │
│    │                  │      │(二)                    │
│    │                  │      │係屬內政部86年11月24日│
│    │                  │      │台（86）內警字第867068│
│    │                  │      │3 號公告之槍砲主要組成│
│    │                  │      │零件（見本院卷第25頁內│
│    │                  │      │政部函文）。          │
│    │                  │      │                      │
│    │                  │      │備註：                │
│    │                  │      │即偵卷第80頁照片二十七│
│    │                  │      │、二十八所示之物。    │
├──┼─────────┼───┼───────────┤
│ 四 │改造手槍半成品中之│ 1支  │(一)                    │
│    │土造金屬滑套（具金│      │認係土造金屬滑套（具金│
│    │屬保險鈕）、金屬槍│      │屬保險鈕）、金屬槍身（│
│    │身（具土造金屬擊鎚│      │具土造金屬擊鎚）、金屬│
│    │）。              │      │楔型塊、土造金屬復進簧│
│    │                  │      │桿、塑膠護木與金屬彈簧│
│    │                  │      │（見偵卷第77頁反面鑑驗│
│    │                  │      │書）。                │
│    │                  │      │(二)                    │
│    │                  │      │土造金屬滑套（具金屬保│
│    │                  │      │險鈕）、金屬槍身（具土│
│    │                  │      │造金屬擊鎚）為內政部86│
│    │                  │      │年11月24日台（86）內警│
│    │                  │      │字第8670683 號公告之槍│
│    │                  │      │砲主要組成零件；餘金屬│
│    │                  │      │楔型塊、土造金屬復進簧│
│    │                  │      │桿、塑膠護木與金屬彈簧│
│    │                  │      │非屬公告之槍砲主要組成│
│    │                  │      │零件（見本院卷第25頁內│
│    │                  │      │政部函文）。          │
│    │                  │      │                      │
│    │                  │      │備註：                │
│    │                  │      │即偵卷第79頁反面照片十│
│    │                  │      │六所示之物。          │
├──┼─────────┼───┼───────────┤
│ 五 │黑色公事包        │ 1個  │（前夾層內有黑貓宅急便│
│    │                  │      │黃色塑膠袋1只）       │
├──┼─────────┼───┼───────────┤
│ 六 │改造手槍半成品中之│ 1支  │（同編號四之說明）    │
│    │金屬楔型塊、土造金│      │                      │
│    │屬復進簧桿、塑膠護│      │                      │
│    │木與金屬彈簧。    │      │                      │
├──┼─────────┼───┼───────────┤
│ 七 │空氣長槍          │ 1支  │認係口徑5.5mm 空氣槍，│
│    │                  │      │為中國大陸LISTONE 製LQ│
│    │槍枝管制編號：    │      │B34 型，槍號為Z403777 │
│    │0000000000        │      │，以彈簧帶動活塞壓縮氣│
│    │                  │      │體為發射動力，經測試結│
│    │                  │      │果，槍枝之出氣裝置損壞│
│    │                  │      │，無法出氣，依現狀，無│
│    │                  │      │法發射彈丸，認不具殺傷│
│    │                  │      │力（見偵卷第77頁反面鑑│
│    │                  │      │驗書）。              │
│    │                  │      │                      │
│    │                  │      │備註：                │
│    │                  │      │即偵卷第79頁至第79頁反│
│    │                  │      │面照片十至十五所示之物│
└──┴─────────┴───┴───────────┘

司法院資訊處製作；財團法人民間司法改革基金會備份。
